最高法院民事裁定
111年度台抗字第972號
抗  告  人  陳家緯             
            唐丞萱                                                                     
            許晏明                                                      
            余有妹                                    
            范筱珮                                                           
            高秀文                                    

            范聖凱                                    
            陳立軒                                                         
            陳仔皓        
            陳源泉                              
            莊家駿                             
            陳維雄                                     
            戴筱嵐                           
            陳慶江                                 
            戴祥鴻                           
            余月娥        
            連于晴                                      
            詹游孟雀                                    

            詹瓊如                                 
            鄭雅之                                     
            吳俊佑                               
            林佳儀                             
            林沂蒖        
            盧建翔                                    
            阮氏幸        
            黃滿妹                             
            魏榮宗                               
            黃連珍                                  
            羅春盛                                      
            陳明杰                                      

            羅衣伶        
            周苑陵                              
            羅鳳娥                                     
            丘仲翔                               
            羅守成                                  
            許哲瑋                                     
            李美珠                                   
            鍾坤翰                                     
            徐莉晴                                                      
            徐昕辰        
            陳珮瑛        
            廖碧連                                 
            高禎妤                                 
            鄭雅娟        
            李寶營                                    
            吳瑞蓮                                 
            周德耀                          
            周林鳳珠                                   
            鍾玉蘭                                    
            徐英勳                                  
            賴永豐                               
            蕭光穎                                     

            巫怡穎                                 
            巫采樺                                     

            李美鳳                                      
            李朝旺        
            李建忠        
            李建勇        
            巫采蓉                                     

            侯沛育                                   
            侯沛辰        
            侯沛旭        
            劉柏仰                                   
            劉敏榆        
            蔡秋檳        
            劉玟均        
            賴承遆                                  
            蔡秀娟                                     

            許仁民                                 
            李美惠                                     

            呂鳳珠                                  
            陳清烽                                  
            宋銘晃                                
            張永炘                                   
            陳雅鈴                                    

            鍾明鳳                                
            鍾靜婷                                
            張永炫                                   
            盤氏春                                    
            林詩芸                                      

            陳素月                                  
            徐育蘋                                
            黃富群                                   
            宋柏穎                                   
            吳佳芸                                
            林保隆                                    

            趙淑鶴                                    

            何智弘                                
            程孟薰        
            楊麗香                                   
            許珈瑋                                    

            黃麗玉        
            張稚皓                                   
            許馨瞳                                     

            許庭瑋                               
            黃凱威                                                   
            包心潔                                     
            郭宥幸                                                          
            郭阿興        
            范芳瑜                                     
            范秀婷                                   
            郭瑞旺                                                      
            黎玉燕        
            黃增福                                    

            田日金                                                       
            詹奇興                                   
            陳文珠        
            曾姚溱                                    

            林鳳嬌        
            曾國雄        
            劉心柔                                  
            廖婉汝                          
            陳東海                                     
            林秋芬                                                                         
            林新有                                     

            邱俊維                                  
            戴竹美                                      
            柳朝榮                                    

            林佳吟                                    
            蕭向甫                                                               
            黃郁琇                                  
            林子翔                                      

            林煥康                             
            林秋玉                                     
            詹奇銘                                  
            陳柏文                                     
            蕭向育                                                               
            吳建朋                                
            田錦文                                    

            林傳盛                                  
            林莉琍                                    

            周墩煌                                     

            李書嫻                                
            徐維駿        
            柯麗寬                                   
            宋榜豈        
            羅鈞元                                     
            黃之柔                                     
            黃勻姿        
            侯家訓                                   
            侯陳玉美        
            鍾享仁                                      
            鍾明秀        
            鍾明惠        
            林雅萱        
            張元彰                          
            羅財盛                                  
            賴永旺                                    
            賴淳云        
            賴欣敏        
            陳志展                                                     
            周苑芸        
共      同
代  理  人  張照堂律師
上列抗告人因與財團法人基礎天基聖堂間因第三人撤銷之訴事件
，聲請停止執行，對於中華民國111年8月4日臺灣高等法院花蓮
分院裁定（111年度聲字第11號），提起抗告，本院裁定如下：
    主  文
原裁定廢棄，應由臺灣高等法院花蓮分院更為裁定。
    理  由
本件抗告人以相對人財團法人基礎天基聖堂持原法院106年度上
易字第66號確定判決，向臺灣花蓮地方法院（下稱花蓮地院）民
事執行處聲請對該案被告邱德有、蔡玉青（下稱邱德有等2人）
執行門牌號碼花蓮縣○○市○○路000號除一樓出租予黃泳濱部分外
（下稱系爭房屋）之遷讓行為，邱德有等2人雖已遷出，然相對
人要求在系爭房屋內之一貫道道親全部遷離，而抗告人均為道親
，其等管理使用系爭房屋之權利將受損害，乃對相對人提起第三
人撤銷之訴（原法院111年度撤字第1號），並依民事訴訟法第50
7條之3第1項規定，聲請裁定於該第三人撤銷之訴裁判確定前停
止花蓮地院110年度司執字第3635號遷讓房屋等強制執行事件之
強制執行程序（下稱系爭執行程序）。原法院以：抗告人僅為德
基佛堂之道親，其等是否屬直接占有管理使用系爭房屋之人，並
非無疑，所提第三人撤銷之訴，難謂原確定判決對邱德有等2人
無權占有之執行，抗告人將受有難以回復之損害，自無停止強制
執行之必要，本件聲請，不應准許等詞，裁定駁回抗告人之聲請
。按當事人提起第三人撤銷之訴時，法院因必要情形或依聲請定
相當並確實之擔保，得於撤銷之訴聲明之範圍內對第三人不利部
分以裁定停止原確定判決之效力，民事訴訟法第507條之3第1項
規定甚明。所謂必要情形，由法院依職權裁量定之，法院為此決
定，應就該第三人撤銷之訴在法律上是否顯無理由，如不停止執
行，將來是否難以回復執行前狀態，及倘予停止執行，是否無法
防止第三人濫行訴訟拖延執行，致債權人之權利無法迅速實現等
各種情形予以斟酌，以資平衡兼顧第三人及債權人雙方之利益。
查抗告人向原法院提起第三人撤銷之訴，原法院並未認抗告人所
提該訴訟為顯無理由；又系爭執行程序倘未停止，抗告人是否即
無難以回復執行前狀態之情形？有待釐清。原法院未斟酌及此，
遽以前揭情詞裁定駁回抗告人之聲請，自有可議。抗告意旨，指
摘原裁定不當，求予廢棄，非無理由。
據上論結，本件抗告為有理由。依民事訴訟法第492條，裁定如
主文。
中　　華　　民　　國　　111 　年　　10　　月　　27　　日
                      最高法院民事第八庭
　　　　                  審判長法官  陳  玉  完
                                法官  周  舒  雁
                                法官  陳  麗  玲
                                法官  黃  書  苑
                                法官  游  文  科
本件正本證明與原本無異
                                      書  記  官
中　　華　　民　　國　　111 　年　　11　　月　　2 　　日